# 关于长期投资减值的问题

提问人：ljbn_robo 时间：2012-01-01 22:14:34
该公司的子公司 3 年前因职务侵占而陷入生产停顿，根据当时的情况，股东会决议全额计提了长期股权投资的减值准备。现在该子公司已经进入了清算程序，税务师事务所出具了财产损失鉴证报告，确认子公司还可以收回一部分收益。针对该部分收益，公司是否需要进行相关的账务处理？如果需要的话，应该如何做会计分录？（请顺便提供账务处理的依据，谢谢）

回答人：chenyiwei
如果以前年度全额计提长期股权投资减值准备是符合当初的客观情况的，则不属于前期会计差错。此时根据准则规定，长期股权投资减值准备一经计提不得转回。清算程序完结后注销长期股权投资时，将实际收回的款项确认为净收益即可。

提问人：ljbn_robo 时间：2012-01-02 11:56:36
回复 chenyiwei 的帖子
能不能这样理解，税务师事务所出具的财产损益鉴证报告并不能作为调整资产账面价值的依据，而仅仅是作为企业所得税税前扣除的依据呢？

回答人：chenyiwei
可以这样理解。但这类报告某种程度上也可能为估计可收回金额提供一些信息。但受限于会计准则中不得转回减值准备的规定，原先已经计提的减值准备在投资实际核销前不得转回。